【裁判字號】    89,易,1064
【裁判日期】    891116
【裁判案由】    傷害
【裁判全文】
台灣新竹地方法院刑事判決                        八十九年度易字第一六四號
    公  訴  人  台灣新竹地方法院檢察署檢察官
    被      告  丙○○
右列被告因傷害案件，經檢察官提起公訴（八十九年度偵字第三八三二號），本院判
決如左：
    主  文
丙○○傷害人之身體，處拘役拾日，如易科罰金，以佰元折算壹日。
    事  實
一、丙○○因不滿其妻乙○○離家未返家，乃於民國八十九年七月五日晚間二十一時
    五十分許，在菲利浦公司位於新竹縣竹北市○○路二二一號之外勞宿舍門口前，
    於乙○○騎乘機車至該處換乘交通車上班之時，丙○○即與之理論，雙方言語不
    合，丙○○竟基於傷害之犯意，將乙○○之左手反扭，並將之壓制至牆邊，因而
    致乙○○受有右臂抓傷、左下肢二處二╳一公分、四╳三公分瘀傷、左臂十五╳
    五公分、左前臂十五╳五公分、右腕部六╳六公分之紅腫之傷害。
二、案經被害人乙○○訴由台灣新竹地方法院檢察署檢察官偵查起訴。
    理  由
一、訊據被告丙○○固不否認有於前揭時間、地點與告訴人乙○○發生爭執之事，惟
    否認有何傷害之行為，辯稱：當時係因告訴人持機車大鎖打伊，所以才出手抓住
    告訴人的手腕，並將告訴人左手反扭以及壓制到牆壁處，而伊如此均係自衛之動
    作等語。經查：被告前揭行為，業據告訴人於偵查中（偵卷第三頁以下參見）以
    及本院調查時（本院八十九年九月二十七日、十月二十四日訊問筆錄參見）指述
    明確，經核與證人郭美玉於偵查中證稱：「件告訴人先生破口大罵告訴人，告訴
    人要騎車，被告不讓他走說要砸爛他機車，告訴人不能騎就下來，被告就將告訴
    人推至牆邊，壓著告訴人頭，並一直罵」等語（偵卷第十頁參見），以及證人甲
    ○○證稱：「我看到他們二夫妻，男的在拉女的，因女的在機車上，男的說機車
    是他買的，要把車要回去，故把女的拉下來」、「（問：告訴人有無要你報警？
    答：）對，他叫我報警，我說你們夫妻的事我管不著，我叫他們出去，他們（再
    ）回來我才報警」等語之情形相符，堪信為真實，且再審諸係本件係告訴人要求
    證人甲○○報警等情，堪認被告所辯係告訴人持機車大鎖攻擊等語，應不足採，
    此外，復有行政院衛生署新竹醫院診斷證明書在卷可稽，是本件事證已臻明確，
    被告犯行堪予認定。
二、核被告所為係犯刑法第二百七十七條第一項普通傷害罪。爰審酌被告之品行、犯
    罪動機、目的、手段、與告訴人係夫妻關係、所生危害及犯罪後否認犯行之態度
    等一切情狀，量處如主文所示之刑，並諭知易科罰金之折算標準。
三、據上論斷，應依刑事訴訟法第二百九十九條第一項前段，刑法第二百七十七條第
    一項、第四十一條，罰金罰鍰提高標準條例第一條前段、第二條，判決如主文。
本案經檢察官林李嘉到庭執行職務。
中      華      民      國    八十九    年     十一     月     十六     日
                              台灣新竹地方法院刑事第二庭
                                  法      官    蘇    嘉    豐
右正本證明與原本無異。
如不服本判決，應於判決送達後十日內向本院提出上訴狀( 應附繕本 )，上訴於
臺灣高等法院。
                                  書  記  官    賴    寶    合
中      華      民      國    八十九    年     十一     月     十六     日
附錄論罪科刑法條：刑法第二百七十七條第一項。
傷害人之身體健康者，處三年以下有期徒刑、拘役或一千元以下罰金。


司法院資訊處製作；財團法人民間司法改革基金會備份。
